【裁判字號】    97,上訴,1828
【裁判日期】    970626
【裁判案由】    強盜
【裁判全文】
臺灣高等法院刑事判決                97年度上訴字第1828號
上  訴  人
即  被  告  己○○
選任辯護人  劉貹岩律師
上列上訴人因強盜案件，不服臺灣臺北地方法院96年度訴字第64
6號，中華民國97年3月31日第一審判決（起訴案號：臺灣臺北地
方法院檢察署95年度偵字第27581號），本院判決如下：
    主  文
原判決關於強盜丙○○、乙○○與甲○○及其執行刑部分均撤銷
。
己○○意圖為自己不法之所有，以藥劑至使不能抗拒而取他人（
甲○○）之物未遂，處有期徒刑貳年捌月。
被訴強盜丙○○、乙○○之物部分，均無罪。
其他強盜戊○部分上訴駁回。
第二項撤銷改判部分所處之刑，與上訴駁回部分所處之刑，應執
行有期徒刑柒年陸月。
    事  實
一、己○○於民國95年11月間起，經由Yahoo！奇摩網站聊天室
    認識從事保險業務之戊○及甲○○，竟意圖為自己不法之所
    有，先向戊○佯稱欲瞭解保險及投資理財問題，而與戊○相
    約於如附表甲編號一所示之時間、地點見面，欲與戊○當面
    洽談上開事宜，迨雙方見面後己○○即乘機於戊○所點用之
    泰舒茶中，加入使人身體不適效用之不明藥劑，俟戊○飲用
    上揭飲料後，隨即發生頭昏、嘔吐、判斷力及記憶力欠佳等
    身體不適之狀況而不能抗拒，即取走戊○所有如附表甲編號
    一所得財物所示之物品，得手後逃逸。
二、己○○食髓知味又另行起意，欲以相同之方式強盜甲○○之
    財物，乃與甲○○相約於95年12月7日下午1時許，在臺北縣
    新店市○○路○段305號之星巴克咖啡店2樓見面，雙方見面
    後，己○○即藉機於甲○○飲用之咖啡中放入含有Zolpidem
    成分之安眠類藥物，此時因戊○已報案並向該店店員索取監
    視錄影，經該店店員發覺己○○即為前一天與戊○一起至店
    內消費之人，即報警處理，警察到場處理時，甲○○已飲用
    上開咖啡後，發生頭暈、想吐等不適症狀，惟因警察到場處
    理，己○○因而未能取走甲○○之財物，而僅止於未遂，警
    察並將甲○○所飲用之咖啡一杯（約80毫升）扣案。嗣於同
    日下午2時30分，己○○偕同員警前往其位於臺北縣新店市
    ○○街60巷9號10樓之2之住處內，自行交出如附表甲編號一
    所示之財物，另警方將上開扣案之甲○○所飲用咖啡一杯，
    經送請內政部警政署刑事警察局以氣相層析質譜分析法鑑定
    結果，確含有安眠類藥物Zolpidem成分，始悉上情。
二、案經戊○及甲○○訴由臺北縣政府警察局新店分局報告臺灣
    臺北地方法院檢察署檢察官偵查起訴。
    理  由
壹、程序方面：
    本件認定事實所引用之本件卷內所有卷證資料（包含告訴人
    丙○○、乙○○、戊○、甲○○等人之指述、證人之證述、
    文書證據與物證等證據），並無證據證明係公務員違背法定
    程序所取得，且被告及其辯護人於本院審理時均陳明對本院
    所提示之上開證據資料沒意見等語，僅爭執證人丙○○所述
    是否實在（證明力問題），而卷內之文書證據，亦無刑事訴
    訟法第159條之4之顯有不可信之情況與不得作為證據之情形
    ，從而，依刑事訴訟法第159條至159條之5之規定，本件認
    定事實所引用之本件卷證所有證據（包含證人丙○○、乙○○、戊○、甲○○等人之證述、證人之證述、文書證據與物
    證等證據），均有證據能力，合先敘明。
貳、實體方面
甲、有罪部分即強盜戊○既遂、強盜甲○○未遂部分：
一、訊據上訴人即被告己○○固坦承為了商談保險理財事宜，而
    分別於如附表甲編號一、二所示之時地，與告訴人戊○及甲○○相約見面，並偕同員警前往其住處，經警當場在其住處
    查獲如附表甲編號一所得財物所示之物品等情不諱，惟矢口
    否認有強盜之犯行，並辯稱：伊與戊○見面時因戊○說她不
    舒服，伊即開車帶她去醫院，她的電腦等物品均係她自行放
    在伊車上，伊並無任何積極行為取走上開物品，且戊○至臺
    大醫院驗尿結果，並無任何藥物反應，難認戊○所喝之飲料
    內含有任何藥物，足認伊並無在戊○所喝飲料中放入藥劑，
    至使戊○不能抗拒，而強盜其所有之財物。另有關告訴人甲○○部分，因伊本身有躁鬱症，伊均係將安眠藥加入咖啡內
    服用，當天伊係將安眠藥放入伊所飲用之咖啡內，送驗之咖
    啡可能係伊所飲用之咖啡，並非告訴人甲○○所飲用之咖啡
    云云。
二、經查：
(一)上揭事實一，業據告訴人戊○於警詢及原審偵審中指訴綦詳
    （見偵卷第21至23頁、74至76頁、原審卷第141至151頁），
    並有佳音診所之病歷資料及處方箋（見原審卷第56頁），而
    觀諸上開告訴人戊○之指訴及其病歷資料，告訴人戊○確於
    上開時地，在飲用被告所交付之泰舒茶後，有發生頭暈、嘔
    吐等身體不適之情形而前往佳音診所就診，其所有之SONY牌
    筆記型電腦及數位相機各1台即遺失。而上開告訴人戊○所
    遺失之筆記型電腦及數位相機等物品，確經警於95年12月7
    日，在被告位於臺北縣新店市○○街60巷9號10樓之2之住處
    天花板內查獲等情，為被告所是認（見原審卷第18頁背面）
    ，並有照片5張及告訴人戊○所出具之贓物認領保管單等在
    卷為憑（見偵卷第55至57頁、第49頁），足認被告確於證人
    戊○所飲用之泰舒茶加入不明藥劑，至使告訴人發生頭昏、
    嘔吐、判斷力及記憶力欠佳等身體不適之狀況，使告訴人戊○喪失意思自由、失卻抵抗能力，而將告訴人戊○所有之上
    開筆記型電腦及數位相機各1台等財物取走，並將之藏放於
    其住處內之天花板內無訛。
(二)上揭事實二部分，亦據告訴人甲○○於警詢、原審及本院審
    理時指訴綦詳（見偵卷第18至20頁、原審卷第114至120頁、
    本院97年6月12日審理筆錄、第6、7頁），核與證人即新店
    分局碧潭派出所員警陳慶陽、張聖民、林松達於原審證述本
    案查獲及查獲當時告訴人甲○○之狀況等情節大致相符（見
    原審卷第199至207頁），並有案發當時告訴人甲○○在警局
    指認之照片2張在卷為憑（見偵卷第54頁）。此外，復有告
    訴人甲○○所飲用之咖啡一杯（約80毫升）扣案可稽。而上
    開扣案之咖啡經證人甲○○指認確為其所飲用之咖啡無誤後
    ，送請內政部警政署刑事警察局以氣相層析質譜分析法檢驗
    結果，確含安眠類藥物Zplpidem成分，有該局96年1月11 日
    刑鑑字第0950185231號鑑定書1紙在卷足憑（見偵卷第121
    頁）。又Zplpidem為鎮定安眠類藥物，服用後之副作用包括
    ：暈眩、噁心、嘔吐、腹瀉，以及可能出現短暫失憶、自制
    不能，類似夢遊般的狀況等，除酒精等中樞神經抑制物質外
    ，Zplpidem與其他飲料、食物併用，應不致影響其作用與副
    作用等情，有財團法人天主教耕莘醫院（下稱耕莘醫院）96
    年6月29日出具之耕醫病歷字第0960060122號函在卷可證（
    見原審卷第64頁），益見被告確實將安眠類藥物Zplpidem放
    入證人甲○○所飲用之上開咖啡內，使證人甲○○於飲用後
    ，因之發生頭暈、想吐等副作用，並難以表達意思等身體不
    適之情形，被告以此方式，著手於強盜之行為，嗣因星巴克
    咖啡店員工即時報警處理，使被告未能趁告訴人藥效發作，
    至使不能抗拒，而取告訴人甲○○之財物，僅止於未遂。
(三)被告雖辯稱：伊與戊○見面時因戊○說她不舒服，伊即開車
    帶她去醫院，她的電腦等物品均係她自行放在伊車上，伊並
    無任何積極行為取走上開物品云云，但按刑法之強盜罪，係
    意圖為自己或第三人不法之所有，以強暴、脅迫、藥劑、催
    眠術或他法，至使不能抗拒，而取他人之物或使其交付者為
    構成要件，本件被告於告訴人戊○所飲用之泰舒茶內加入不
    明藥劑，至使告訴人戊○發生身體不適而不能抗拒之情形下
    ，將告訴人戊○所有之上開筆記型電腦及數位相機各1台等
    財物取走，並將之藏放於其住處內之天花板，已如上述，則
    告訴人之財物不論是否由告訴人親自放在被告之車上，被告
    既係趁告訴人戊○在不能抗拒之情形下，將其所有之筆記型
    電腦及數位相機取走並藏放於其住處內之天花板，其行為已
    與強盜罪之構成要件相符，被告上開所辯，無非飾卸之詞，
    不足採信。
(四)被告雖又辯稱：伊本身有躁鬱症，伊均係將安眠藥加入咖啡
    內服用，當天伊係將安眠藥放入伊所飲用之咖啡內，送驗之
    咖啡可能係伊所飲用之咖啡，並非告訴人甲○○所飲用之咖
    啡，並提出耕莘醫院之藥袋為證云云，另被告之辯護人辯稱
    ：案發當時告訴人甲○○之精神狀況不好，則其在此情況下
    所指認之咖啡究係被告所飲用或告訴人所飲用，亦非無推敲
    之餘地，是以告訴人之身體不適是否卻因服用被告所投入藥
    劑所造成，或係因其感冒而造成，顯有可疑云云，惟查上開
    扣案之咖啡係告訴人甲○○所飲用之咖啡，經告訴人甲○○
    確認後，由警方將咖啡包好送鑑定等情，業經證人即時任新
    店分局碧潭派出所員警陳慶陽於原審證述在卷（見原審卷第
    200、201頁），而觀之告訴人甲○○指認之照片，告訴人甲○○指認當時正以行動電話與他人通聯，而告訴人甲○○與
    被告當時所喝之咖啡，二者所剩餘之差距甚多，則告訴訴人
    甲○○自無誤認之虞。再者，人飲用飲料時，每次飲用之容
    量，或因口渴，或因提神，或因濕潤嘴唇，其每次所喝之容
    量均有差異，是辯護人為被告辯稱，告訴人當時所指認之咖
    啡，該杯子之容量應超過350毫升，告訴人甲○○當時飲用2
    、3口，殘留之咖啡應在250毫升以上，乃送驗之咖啡卻僅有
    80毫升，二者間差距相當大，則送驗之咖啡是否為甲○○所
    飲用後所殘留云云，亦嫌無據。綜上被告及其辯護人上開所
    辯，均與事實不符，顯難採信。至被告曾兩次於耕莘醫院精
    神科門診就診，時間分別為民國96年1月4日及96年5月9日，
    診斷為焦慮狀態（非特定精神官能症unspecified n euroti
    c disorder）；民國96年1月4日開立之處方為：Eris pan（
    Fludiazepam）0.25mg，一天三次、Stilnox（Zplpide m）
    10mg，1.5錠，睡前，Zoloft（Sertraline）50mg，每天0.5
    錠，共7日；民國96年5月9日之處方為相同劑量、頻次，共
    28日等情，有耕莘醫院96年6月29日耕醫病歷字第096006012
    2號函暨病歷一份在卷可證，而上開函文、病歷及藥袋均僅
    能證明被告係於本案案發後之96年1月4日及96年5月9日曾因
    焦慮狀態至耕莘醫院精神科診療並開立上開含有Zplpidem成
    分之藥物予被告服用，但其就診之時間既係在本案案發之後
    ，自不足據以推論被告於本案案發當時確實有服用上開藥物
    ，是上開函文、病歷及藥袋，均不足採為有利被告之認定。
(五)至告訴人戊○於本件案發後之95年12月6日19時13分，前往
    國立臺灣大學醫學院附設醫院（下稱臺大醫院）急診處就醫
    ，並接受鹼性尿液藥物篩檢，結果未檢出任何藥物反應，固
    有臺大醫院97年1月7日校附醫秘字第0960215694號函檢附病
    歷資料一份及97年1月30日校附醫秘字第0970200390號函一
    份在卷足憑，但上開鹼性尿液藥物篩檢法可以篩檢Zplpidem
    ，然上開97年1月30日校附醫秘字第0970200390號函亦載明
    ：告訴人戊○因懷疑使用不明藥物至該院急診進行藥物篩檢
    已相隔數小時，且依據病歷告訴人戊○意識已清楚，固根據
    該篩檢報告無法判斷告訴人戊○是否有使用過不明藥物，是
    依上開篩檢報告並不足以認定證人戊○所飲用之上開飲料內
    並無遭被告下藥之情，自亦不足採為認定事實之基礎。
(六)綜上所述，被告所辯無非臨訟飾卸之詞，不足採信。本件事
    證明確，被告上開犯行，至堪認定。
三、核被告如事實一之所為，係犯刑法第328條第1項之強盜罪；
    如事實二之所為，係犯刑法第328條第4項、第1項之強盜未
    遂罪。被告所為如事實二所述之行為，雖已著手於強盜行為
    之實施，惟尚未取得財物，即遭查獲，為未遂犯，依刑法第
    25條第2項規定，得按既遂犯之刑減輕之。其所犯上開2罪，
    犯意各別，應分論併罰之。
四、(一)強盜甲○○部分，原審予論罪科刑，固非無見。惟查：本
      件係因被告與告訴人甲○○一同至臺北縣新店市一段305
      號之星巴克咖啡店消費，因告訴人戊○已報警處理並向上
      開咖啡店索取監視錄影，經該店店員發覺被告己○○即為
      前一天與戊○一起至店內消費之人，即報警處理，因而查
      獲，乃原判決認係因告訴人甲○○飲用咖啡後發生頭暈、
      想吐等不適症狀之際為該店店員發覺有異，報警處理因而
      查獲，其認定事實不無違誤。被告上訴意旨，仍執陳詞，
      否認此部分犯罪，雖無理由，但查原判決既有上開可議，
      自應由本院將原判決該部分及其定執行刑部分撤銷。爰審
      酌被告以下藥劑之手段，對女性被害人強盜財物之行為，
      對於社會治安影響極大，其品行、智識程度，及犯罪後仍
      飾詞狡辯、毫無悔意等一切情狀，量處如主文第二項所示
      之刑。扣案之咖啡一杯，雖係供被告為如事實二所示之犯
      行所用之物，惟非違禁物亦非被告所有，自毋庸諭知沒收
      。另被告強盜所得之如附表甲編號一犯罪所得財物所示之
      物品，業據告訴人甲○○立據領回，有贓物認領保管單一
      紙在卷可憑，亦毋庸為沒收或發回之諭知。
    (二)戊○部分：原審以被告犯行，事證明確，適用第328條第
      1項之規定，並審酌被告以下藥劑之手段，對女性被害人
      強盜財物之行為，對於社會治安影響極大，其品行、智識
      程度，及犯罪後仍飾詞狡辯、毫無悔意等一切情狀，量處
      有期徒刑5年2月，核其認事用法並無不合，量刑亦甚妥適
      ，被告上訴，仍執上詞否認犯罪，而指摘原判該部分不當
      為無理由，應予駁回。
    (三)又被告所犯上開二罪，犯意各別，應分論併罰，並定其應
      執行為有期徒刑7年6月。
乙、無罪即被告己○○被訴強盜丙○○、乙○○部分：
一、公訴意旨另以：己○○於民國95年11月間起，經由Yahoo！
    奇摩網站聊天室認識從事保險業務之丙○○、乙○○，乃基
    於為自己不法所有之意圖，並向彼等佯稱欲瞭解保險及投資
    理財等事宜為由，而先後於如附表乙編號一、二所列之時間
    、地點，與丙○○、乙○○人相約見面，並乘機於丙○○、
    乙○○疏於注意之際，於彼等所使用之飲料或餐點，加入不
    能證明為毒品之安眠類藥物，俟彼等於飲用上揭飲料或餐點
    後，身體隨即發生頭昏、嘔吐、意識狀況不佳等不適之狀況
    ，並達不能抗拒之程度，被告己○○遂下手盜取如附表乙編
    號一、二所得財物所示之物。嗣於95年12月7日下午1時許，
    被告己○○故技重施，與告訴人甲○○相約在臺北縣新店市
    ○○路○段305號之星巴克咖啡店2樓見面洽談時，藉機於告
    訴人甲○○飲用之咖啡中放入安眠類藥物，適甲○○飲後用
    身體發生頭暈等症狀之際，為該店之店員發現有異報警當場
    查獲而未遂（該強盜告訴人甲○○未遂部分詳如上述），並
    扣得告訴人甲○○所飲用之1杯（約80毫升），符於同日下
    午2時30分，為警在臺北縣新店市○○街60巷9號10樓之2被
    告己○○之住處，扣得如附表乙編號一、二犯罪所得財物所
    示之物，因認被告己○○此部分涉犯刑法第328條第1項之強
    盜罪云云。
二、按犯罪事實應依證據認定之，無證據不得認定犯罪事實。又
    不能證明被告犯罪者，應諭知無罪之判決，刑事訴訟法第15
    4條第2項、第301條第1項分別定有明文。又認定不利於被告
    之事實，須依積極證據，苟積極證據不足為不利於被告事實
    之認定時，即應為有利於被告之認定，更不必有何有利之證
    據。且無論直接或間接證據，其為訴訟上之證明，須於通常
    一般之人均不致於有所懷疑，而得確信其為真實之程度者，
    始得據之為有罪之認定，倘其證明尚未達到此一程度，而有
    合理性懷疑之存在時，即無從為有罪之認定（最高法院30年
    上字第816號、76年度台上字第4986號判例參照）。
三、公訴人認被告涉犯上開強盜罪嫌，無非係以告訴人丙○○、
    乙○○之指訴，以及如附表乙編號一、二所得財物所示之物
    品均係在被告之住處查獲等為其主要論據。
四、訊據被告固坦承有其於如附表乙編號一、二所示之時地，為
    了商談保險理財事宜，而分別與告訴人丙○○、乙○○見面
    ，並偕同員警前往其住處，經警當場在其住處查獲如附表乙
    編號一、二所得財物所示之物品等情不諱，惟矢口否認有強
    盜之犯行，並辯稱：伊並無與丙○○去清粥小菜餐廳吃清粥
    小菜，如附表乙編號一所得財物所示之物品係伊與丙○○相
    約見面時，因丙○○所飲用之食物不潔，導致腸胃炎，伊載
    送丙○○去馬偕醫院時，丙○○遺落在伊車上，伊發現後即
    有與丙○○聯絡要歸還給她。另乙○○部分係因她要去找東
    西，主動自願將如附表乙編號二所得財物所示之物品交給伊
    保管，自不能為被告有強盜之行為。況乙○○與被告離開速
    食店後，並曾前往被告家中洽談保險契約事宜，亦有乙○○
    所書寫有關保險相關問題之紙張2紙及相片1張在卷可憑，自
    難認被告有強盜之行為等語。
五、經查：
(一)告訴人丙○○於警詢時指稱：伊係於95年11月初與被告相約
    於台北市士林區星巴客咖啡聽見面洽談保險事宜，當時伊喝
    咖啡後，頭就開始暈一直吐，被告就開車載伊回家，警衛就
    通知伊室友，被告就載伊去馬偕醫院就診，後來95年11月中
    相約於台北市○○○路清粥小菜餐廳內討論保險事宜，伊吃
    一口粥後就頭暈嘔吐，被告又載伊回家，樓下警衛不讓他上
    樓，當時伊都沒有記憶，醒來後所有之MP3隨身聽就不見了
    云云（見偵卷第26頁），於檢察官偵查中指稱：伊總共與被
    告見面2次，第2次見面的晚上伊發現IPOD不見，伊第二次與
    被告見面時，吃的東西中小菜沒有異狀，但粥還沒攪拌前有
    先吃幾口，後來夾肉鬆攪拌時發現有白色粉末，就沒有再吃
    ，伊跟被告說粥怪怪的，就問櫃檯說粥怎麼了，櫃檯就把所
    有的粥換掉云云，於原審時指稱：伊總共與被告見面三次，
    於第三次時約早上9至10點約在清粥小菜去吃粥云云，不僅
    就其與被告見面之次數及當時吃粥之情形，前後不一其詞，
    已有瑕疵可指。又告訴人丙○○在其Yahoo！奇摩網交友網
    頁部落格於95年11月10日即留言記載遺失IPOD，另證人即臺
    北市政府警察局大安分局瑞安派出所警員丁○○於本院審理
    時證稱：大安區○○○路○段之清粥小菜餐廳除了無名子從
    早上10點開始營業外，其餘均是下午5點開始營業等語（見
    本院97年6月12日審判筆錄第3頁），足見告訴人指稱伊係於
    95年11月中早上9至10點與被告在復興南路清粥小菜餐廳見
    面後，其所有之IPOD即遺失云云，與事實不符，自難僅憑其
    上開有瑕疵之指訴，即遽採為不利被告之認定。況被告於告
    訴人丙○○身體不適時即開車載其回家或就醫，亦為告訴人
    所不否認，自不能排除上開IPOD係被告搭載告訴人丙○○時
    ，告訴人丙○○不小心掉落在被告車上。
(二)告訴人乙○○於警詢時指稱：伊與被告約在新店市○○街36
    號頂呱呱炸雞店見面洽談保險事宜，他至櫃檯點紅茶給伊喝
    ，伊喝了紅茶就覺得頭很昏，伊就像他表示伊不舒服要先離
    開，伊走出店外發現鑰匙沒拿，就將伊手中之筆記型電腦交
    給他託顧云云（見偵卷第29頁），於檢察官偵查中指稱：伊
    與被告相約於新店的頂呱呱店見面，被告點完飲料上來，他
    表示空氣不好，就換至麥當勞，過程中都在聊天，後來覺得
    空氣不好，身體不舒服，頭有點漲漲昏昏的，後來離開時，
    伊與被告一起至停車場時，伊忘了拿鑰匙，當時伊已經感覺
    不舒服，伊向被告說幫伊顧一下筆記型電腦，伊去麥當勞樓
    下沒有找到鑰匙，後來被告站在櫃檯，好像從櫃檯拿起鑰匙
    云云（見同上卷第115、116頁），於原審時指稱：伊與被告
    約見面時，係先去麥當勞，被告叫紅茶給伊，伊喝紅茶時覺
    得還好，後來被告因麥當勞太吵，所以換到第二家店去談，
    伊離開麥當勞時就覺得不是很舒服，在第二家店伊覺得空氣
    不好外，還覺得頭暈暈的，後來伊與被告一起離開第二家店
    ，伊發現鑰匙不見，伊就向被告說幫忙顧一下電腦包，伊要
    回店內上樓去拿鑰匙，但沒有找到，伊下來後，被告就從櫃
    檯拿起鑰匙說在那，找到鑰匙後，可能是身體不舒服，居然
    沒有問被告說伊電腦包在那，回到家中就請同事陪伊去看醫
    生，同事說明天有會議要用到電腦，當時伊認為係伊路途上
    遺失了並沒有懷疑被告拿走云云（見原審卷第100至106頁）
    ，不僅就其與被告係先相約在頂呱呱或麥當勞見面，且就其
    何時開始感覺不舒服及發現鑰匙不見時究係前往店內樓上或
    樓下尋找等情，不一其詞，且觀諸被告於原審所提出拍攝告
    訴人乙○○之照片（見原審卷第45頁），告訴人乙○○兩眼
    精神奕奕，並無如其所稱身體不適之情況，更見告訴人乙○○上開指訴不實，自難僅憑其上開有瑕疵之指訴，即採認定
    事實之基礎。況告訴人乙○○於警詢及原審偵審中均指稱係
    主動將筆記型電腦交予被告保管，則被告既係受告訴人乙○○之託保管其所有之筆記型電腦，自與強盜之構成要件不符
    。
(三)至公訴人雖又指稱：如附表乙編號一、二犯罪所得財物所示
    之物品均係在被告住處查獲，足認被告確有此犯分之強盜犯
    行云云，但上開告訴人丙○○所有之IPOD不能排除係告訴人
    丙○○遺落在被告之車上及告訴人乙○○坦承係主動將筆記
    型電腦交予被告保管等情，均已如上述，則被告嗣後未將上
    開物品返還給告訴人丙○○、乙○○，並將之藏放在其住處
    ，縱涉有刑法第335條普通侵占之罪嫌，惟其犯罪事實與公
    訴人擇為訴訟客體之社會事實非屬同一，本院自不得併予審
    究，應退回檢察官另為妥適之處理。此外，復查無其他積極
    證據足資證明被告涉有上開強盜犯行，自屬不能證明被告犯
    罪。
六、原審未為詳究，遽以論罪科刑，尚有違誤。被告上訴意旨，
    否認犯罪，為有理由，自應由本院將原判決該二部分予以撤
    銷，並依法諭知被告無罪之判決，以免冤抑。
據上論斷，應依刑事訴訟法第368條、第369條第1項前段、第364
條、第299條第1項前段、第301條第1項前段，刑法第328條第1項
、第4項、第25條第2項、第51條第5款，判決如主文。
本案經檢察官黃柏齡到庭執行職務。
中    華    民    國    97    年    6     月    26    日
                  刑事第十九庭  審判長法  官  黃金富
                                      法  官  洪昌宏
                                      法  官  魏新國
以上正本證明與原本無異。
如不服本判決，應於收受送達後十日內向本院提出上訴書狀，其
未敘述上訴之理由者並得於提起上訴後十日內向本院補提理由書
（均須按他造當事人之人數附繕本）。
                                      書記官  陳玉珍
中    華    民    國    97    年    6     月    26    日
附錄：本案論罪科刑法條全文
中華民國刑法第328條
意圖為自己或第三人不法之所有，以強暴、脅迫、藥劑、催眠術
或他法，至使不能抗拒，而取他人之物或使其交付者，為強盜罪
，處五年以上有期徒刑。
以前項方法得財產上不法之利益或使第三人得之者，亦同。
犯強盜罪因而致人於死者，處死刑、無期徒刑或十年以上有期徒
刑；致重傷者，處無期徒刑或七年以上有期徒刑。
第一項及第二項之未遂犯罰之。
預備犯強盜罪者，處一年以下有期徒刑、拘役或三千元以下罰金
。
附表甲：判決認定之被告犯罪事實及法條
 ┌──┬───┬────┬─────┬─────┬──────┬────┐
 │編號│被害人│時    間│地      點│行      為│ 所得財物   │所犯法條│
 ├──┼───┼────┼─────┼─────┼──────┼────┤
 │ 一 │戊○  │九十五年│臺北縣新店│被告於戊○│ＳＯＮＹ數位│刑法第32│
 │    │      │十二月六│市○○路一│所飲用之泰│相機一台及Ｓ│8條第1項│
 │    │      │11時許  │段305號星 │舒茶內置入│記型電腦一台│之強盜罪│
 │    │      │        │巴克咖啡店│不明藥劑，│            │        │
 │    │      │        │          │戊○飲用後│            │        │
 │    │      │        │          │，呈現頭暈│            │        │
 │    │      │        │          │及嘔吐等身│            │        │
 │    │      │        │          │體不適情形│            │        │
 │    │      │        │          │，因而取得│            │        │
 │    │      │        │          │戊○所有之│            │        │
 │    │      │        │          │右揭財物得│            │        │
 │    │      │        │          │手。      │            │        │
 ├──┼───┼────┼─────┼─────┼──────┼────┤
 │ 二 │甲○○│95年12月│同上      │被告於方思│無          │刑法第32│
 │    │      │7日中午 │          │婕所飲用之│            │8條第4項│
 │    │      │12時許  │          │咖啡內置入│            │、第1項 │
 │    │      │        │          │含Zolpidem│            │之強盜未│
 │    │      │        │          │成分之安眠│            │遂罪    │
 │    │      │        │          │類藥物，方│            │        │
 │    │      │        │          │思婕飲用後│            │        │
 │    │      │        │          │，覺得頭暈│            │        │
 │    │      │        │          │身體不適，│            │        │
 │    │      │        │          │經店員報警│            │        │
 │    │      │        │          │，經警前往│            │        │
 │    │      │        │          │處理，而當│            │        │
 │    │      │        │          │場查獲，致│            │        │
 │    │      │        │          │未能取得任│            │        │
 │    │      │        │          │何財物。  │            │        │
 └──┴───┴────┴─────┴─────┴──────┴────┘
附表乙： 公訴意旨之被告犯罪事實及起訴法條
 ┌──┬───┬────┬─────┬─────┬──────┬────┐
 │編號│被害人│時    間│地      點│行      為│ 所得財物   │起訴法條│
 │    │      │        │          │          │            │        │
 ├──┼───┼────┼─────┼─────┼──────┼────┤
 │ 一 │丙○○│95年11月│1、臺北市 │被告於吳筱│Apple ipod  │刑法第32│
 │    │      │10日前某│士林區文林│琳所食用之│一台及一些文│8條第1項│
 │    │      │日時    │路122號星 │清粥內置入│件資料（文件│之強盜罪│
 │    │      │        │巴克咖啡店│不明之白色│資料部分，未│        │
 │    │      │        │2、臺北市 │粉末藥劑，│經警查獲）  │        │
 │    │      │        │復興南路之│丙○○食用│            │        │
 │    │      │        │清粥小菜餐│後，全身無│            │        │
 │    │      │        │廳        │力、失去記│            │        │
 │    │      │        │          │憶，而取吳│            │        │
 │    │      │        │          │筱琳所有之│            │        │
 │    │      │        │          │右揭財物得│            │        │
 │    │      │        │          │手。      │            │        │
 ├──┼───┼────┼─────┼─────┼──────┼────┤
 │ 二 │乙○○│95年12月│臺北縣新店│被告於何青│華碩筆記型電│同上    │
 │    │      │4日中午 │市○○街36│馨所食用之│腦一台      │        │
 │    │      │12時許  │號頂呱呱炸│紅茶內置入│            │        │
 │    │      │        │雞店及同街│不明藥劑，│            │        │
 │    │      │        │一號之麥當│乙○○飲用│            │        │
 │    │      │        │勞速食店  │後，呈現頭│            │        │
 │    │      │        │          │暈、失去正│            │        │
 │    │      │        │          │確判斷力等│            │        │
 │    │      │        │          │身體不適情│            │        │
 │    │      │        │          │形，因而取│            │        │
 │    │      │        │          │得乙○○所│            │        │
 │    │      │        │          │有之右揭財│            │        │
 │    │      │        │          │物得手。  │            │        │
 └──┴───┴────┴─────┴─────┴──────┴────┘


司法院資訊處製作；財團法人民間司法改革基金會備份。
